---
Title: Problema 4
author: Gustavo Hernández Angeles
output: html_document
---

### Inciso a)

Definimos la función que realizará los $N$ experimentos de lanzamiento de moneda hasta que se obtenga un águila, con una probabilidad $p$ de que esto suceda en cada lanzamiento. La variable output guardará el número de lanzamientos necesarios para que salga águila en cada uno de los $N$ experimentos. 

```{r}
lanzamiento_hasta_aguila <- function(p, N) {
    # Definimos a nuestro espacio muestral (0 y 1) donde nuestro
    # éxito será águila, con un valor de 1.
    espacio <- c(0, 1)
    aguila <- 1

    # Inicializamos el vector que guardará los números de lanzamientos
    # hasta obtener un águila en cada uno de los N experimentos
    output <- c()

    # Ciclo for que realizará los N experimentos
    for (i in c(1:N)) {
        # Inicializamos la variable "valor" que guardará el resultado de un
        # lanzamiento de moneda. Iniciamos con NULL para que entre al ciclo.
        # También se inicia el contador de intentos hasta obtener un águila.
        valor <- NULL
        contador <- 0

        # Realizamos el lanzamiento de una moneda hasta que el resultado sea
        # águila e iremos contando el número de lanzamientos hasta que esto suceda.
        while (is.null(valor) || valor != aguila) {
            valor <- sample(espacio, 1, prob = c(1 - p, p))
            contador <- contador + 1
        }

        # Guardamos el valor del contador en el vector de salida (output).
        output <- append(output, contador)

        # Imprime el progreso por cada mil iteraciones.
        # if (i %% 1000 == 0) message(sprintf("%.2f %%...", i / N * 100))
    }

    # Nos interesan la tabla de frecuencias normalizada
    # de los resultados. Así

    output <- table(output) / N
    return(output)
}
```


### Inciso b)

Fijaremos el número de experimentos $N = 10^4$ para realizar la simulación. Probaremos con distintos valores de $p=0.5,0.1,0.01$, y graficaremos las frecuencias normalizadas (proporciones) sobre la función de masa de la distribución geométrica correspondiente.


```{r}
# Establecemos una semilla y el número de experimentos.
set.seed(13)
N <- 10^4

# Para p = 0.5
p <- 0.5
p4b1 <- lanzamiento_hasta_aguila(p, N)

# Para p = 0.1
p <- 0.1
p4b2 <- lanzamiento_hasta_aguila(p, N)

# Para p = 0.01
p <- 0.01
p4b3 <- lanzamiento_hasta_aguila(p, N)
```

Hacemos una función para reproducir todas las gráficas del problema.

```{r}
p4_graficas <- function(tabla_frecuencia,
                        p,
                        nombre_grafica,
                        N, # Introducimos N como un texto para la leyenda.
                        ancho=4, alto=4, # En pulgadas, dimensiones de grafica
                        ticks_x, # Indica final y separación entre xticks
                        dist_con_linea = FALSE, # TRUE si se grafica la dist como linea,
                        limite_x = NULL
                        ){
  png(
    filename = nombre_grafica,
    units = "in",
    width = ancho,
    height = alto,
    res = 300
  )
  
  # Graficamos las frecuencias normalizadas con la variable tabla_frecuencia,
  # que es el output de la función lanzamiento_hasta_aguila.
  # Aquí también delimitamos el plot (por motivos de visualización) con xlim.
  # xaxt = "n" quita los ticks por default, que se comportaban de forma errática
  # con conjuntos de datos grandes.
  plot(tabla_frecuencia,
      type = "h",
      xlab = "Intentos / experimento", ylab = "Proporción",
      col = "blue", xaxt = "n", xlim = if (is.null(limite_x)) NULL else c(0,limite_x)
  )
  
  # Si el argumento dist_con_linea es TRUE, se grafica a la distribución
  # geometrica como una línea continua, en lugar de barra.
  tipo <- if (dist_con_linea) "l" else "h"
  
  # Se grafica la función de masa de la distribución geométrica correspondiente.
  # Se grafica del 0 hasta el valor máximo obtenido en los experimentos, se 
  # desplaza un poco su posición x para motivos de visualización.
  lines(y = dgeom(0:max(as.integer(names(tabla_frecuencia))), prob = p),
    x = c(1:(max(as.integer(names(tabla_frecuencia)))+1))+0.4, # Se recorre 1 por cómo está definido dgeom.
    type = tipo,
    col = "#000000", lty = 1
  )
  
  # Si se especifican los ticks en x, se muestran
  if (!is.null(ticks_x)) axis(side = 1, at = seq(from = 0,
                                                 to = ticks_x[1],
                                                 by = ticks_x[2]))
  
  # Añadimos leyendas que indican cada gráfica.
  legend(x = "topright", legend = c(paste("Simulación: N =",N),paste("Geom( p =",p,")")),
         bty = "n", lty = 1:1, col = c("blue","black"))
  
  dev.off()
}
```



Hacemos las gráficas de los resultados para cada valor de $p$ y con $N = 10^4$.


```{r}

# Gráfica para p = 0.5 y N = 10^4
p4_graficas(tabla_frecuencia = p4b1, p = 0.5, N = "10^4",
            nombre_grafica = "P4b1.png", ticks_x = c(50,5))


# Gráfica para p = 0.5 y N = 10^4
p4_graficas(tabla_frecuencia = p4b2, p = 0.1, N = "10^4",
            nombre_grafica = "P4b2.png", ticks_x = c(100,10),
            limite_x = 40)


# Gráfica para p = 0.5 y N = 10^4
p4_graficas(tabla_frecuencia = p4b3, p = 0.01, N = "10^4",
            nombre_grafica = "P4b3.png", ticks_x = c(1000,100),
            dist_con_linea = TRUE, ancho = 5)

```



### Incico c)

Ahora debemos repetir lo mismo que el inciso anterior con $N = 10^6$. Cabe destacar que el tiempo de cómputo para el siguiente bloque de código fue alrededor de una hora.

```{r}
# Establecemos una semilla y el número de experimentos.
set.seed(13)
N <- 10^6

# Para p = 0.5
p <- 0.5
p4c1 <- lanzamiento_hasta_aguila(p, N)

# Para p = 0.1
p <- 0.1
p4c2 <- lanzamiento_hasta_aguila(p, N)

# Para p = 0.01
p <- 0.01
p4c3 <- lanzamiento_hasta_aguila(p, N)
```

Generamos las gráficas con la función p4_graficas, para cada valor de p correspondiente.

```{r}
# Gráfica para p = 0.5 y N = 10^6
p4_graficas(tabla_frecuencia = p4c1, p = 0.5, N = "10^6",
            nombre_grafica = "P4c1.png", ticks_x = c(50,5))


# Gráfica para p = 0.5 y N = 10^6
p4_graficas(tabla_frecuencia = p4c2, p = 0.1, N = "10^6",
            nombre_grafica = "P4c2.png", ticks_x = c(100,10),
            limite_x = 40)


# Gráfica para p = 0.5 y N = 10^6
p4_graficas(tabla_frecuencia = p4c3, p = 0.01, N = "10^6",
            nombre_grafica = "P4c3.png", ticks_x = c(1000,100),
            dist_con_linea = TRUE, ancho = 5)

```

Calculando la media y la desviación estándar con los resultados de la simulación, con $N = 10^6$. Para $p_1 = 0.5$:

```{r}
# Después de la lección sobre vectorización en R las cosas son más sencillas.

# Para p = 0.5
media_1 <- sum(as.integer(names(p4c1)) * p4c1)
stdev_1 <- sqrt(sum(as.integer(names(p4c1))**2 * p4c1) - media_1**2)

error_media_1 <- (2 - media_1) / 2 * 100
error_stdev_1 <- (sqrt(2) - stdev_1) / sqrt(2) * 100


# Para p = 0.1

media_2 <- sum(as.integer(names(p4c2)) * p4c2)
stdev_2 <- sqrt(sum(as.integer(names(p4c2))**2 * p4c2) - media_2**2)

error_media_2 <- (10 - media_2) / 10 * 100
error_stdev_2 <- (sqrt(90) - stdev_2) / sqrt(90) * 100

# Para p = 0.01

media_3 <- sum(as.integer(names(p4c3)) * p4c3)
stdev_3 <- sqrt(sum(as.integer(names(p4c3))**2 * p4c3) - media_3**2)

error_media_3 <- (100 - media_3) / 100 * 100
error_stdev_3 <- (sqrt(9900) - stdev_3) / sqrt(9900) * 100
```


