---
Title: Problema 5
author: Gustavo Hernández Angeles
output: html_document
---

# Problema 5

El procedimiento es muy similar al problema 4.

```{r}
# Establecemos los parámetros de la simulación
K <- 46 # numero de bolas grises.
C <- 49 # numero de bolas blancas.
N <- K + C # numero de bolas totales.
repeticiones <- 10000 # numero de repeticiones
set.seed(13)

# Creamos la lista de los elementos grises, K elementos
grises <- c()
for (i in 1:K) {
    grises <- append(grises, "gris")
}

# Creamos la lista de los elementos blancos, C elementos
blancas <- c()
for (i in 1:C) {
    blancas <- append(blancas, "blanca")
}

# Juntamos ambas listas para crear la urna.
urna <- c(blancas, grises)

# Variable de conteo
conteo <- c()
for (i in 1:repeticiones) {
    # En cada iteración se realiza el experimento de tomar 20
    # bolas de la urna sin remplazamiento.
    # experimento == "gris" nos devuelve una lista de booleanos donde
    # se cumple la condición. Sumamos los TRUE con sum() y apendizamos
    # el valor en "conteo".
    experimento <- sample(x = urna, size = 20, replace = FALSE)
    n_bolas_grises <- sum(experimento == "gris")
    conteo <- append(conteo, n_bolas_grises)
}

# Tabla de contingencia (frecuencias) con table()
Frecuencias <- table(conteo)
```

Graficamos las frecuencias de bolas grises obtenidas en cada experimento.

```{r}
png(
    filename = "C:/Users/Gus/Desktop/P5freq.png",
    units = "in",
    width = 7,
    height = 4,
    res = 300
)
plot(Frecuencias,
    type = "h",
    xlab = "Bolas grises / experimento", ylab = "Frecuencia"
)
dev.off()
```

Para responder "¿Cuál es la probabilidad de que al extraer 20 bolas de la urna 5 de ellas sean grises?", realizamos la tabla de proporciones dividiendo la tabla de frecuencias por el número de repeticiones.

```{r}
Proporciones <- Frecuencias / repeticiones
Proporciones["5"]
```

La distribución hipergeométrica asociada al experimento es Hiper(N = 46+49, K = 46, n = 20). N es por el número de elementos totales en el experimento, K son el número de elementos de interés, n representa las elecciones de los elementos siendo 20 en nuestro caso.

```{r}
# Sabemos que el dominio de la función de masa de la distribución hipergeométrica va desde
# max(0, n-(N-K)) = max(0, 20-(49)) = max(0,-29) = 0
# hasta
# min(n,K) = min(20,46) = 20

n <- 20 # numero de elecciones
K <- 46 # numero de bolas grises
C <- 49 # numero de bolas blancas

hiper <- dhyper(x = 0:20, K, C, n)
```

Y ahora graficamos de forma solapada la función de masa de la distribución hipergeometrica y la gráfica de proporciones que obtuvimos de la simulación.

```{r}
png(
    filename = "C:/Users/Gus/Desktop/P5overlap.png",
    units = "in",
    width = 5,
    height = 4,
    res = 300
)
plot(Proporciones,
    type = "h", xlab = "Bolas grises", ylab = ""
)
points(0:20,
    hiper,
    col = "red",
    type = "p", pch = 4
)
legend(
    x = "topleft",
    legend = c("% bolas grises", "B(10,0.5)"),
    fill = c("black", "red", cex = 0.4),
    bty = "n"
)
dev.off()
```
