---
Title: Problema 3
author: Gustavo Hernández Angeles
output: html_document
---

# Problema 3

### Inciso a)

Primero que nada, dado que trabajaremos con visualizaciones importaremos la librería **ggplot2** utilizando la línea **library(ggplot2)**. Definimos la función masa de la distribución uniforme como sigue


```{r}
library(ggplot2)

uniforme <- function(x, n) {
    # Devuelve 1/n si X = 0,1,...,n.
    # Devuelve 0 en cualquier otro caso.

    if (x %in% c(1:n)) {
        return(1 / n)
    } else {
        return(0)
    }
}
```

Para graficarla, estableceremos los valores de **x** $= \{0,1,...,n\}$ y se utiliza la función **sapply(x, func)** para obtener los valores de la función evaluada para cada elemento de **x**, estos valores los guardaremos en la variable **y**. Teniendo estos dos arrays, es fácil realizar un gráfico de columnas utilizando **ggplot()** con la capa **geom_col(...)**, asegurandonos de establecer el parámetro **width = 0.05** para simular una línea recta. Por último, el gráfico se guarda utilizando la función **ggsave()**. Para efectos de reproducibilidad, todo este código lo guardo como una función llamada **df_graph** donde los argumentos serán el parametro $n$ y la ruta donde se guarda la imagen.

```{r}
df_graph <- function(n, ruta) {
    # Guarda la gráfica de la distribución U(x;n)
    # en la ruta específicada como U(n)_graph.tiff

    x <- c(1:n)
    y <- sapply(x, function(x_0) uniforme(x_0, n))
    name <- paste0("U(", n, ")graph.png")

    data <- data.frame(x = x, y = y)

    ggplot(data = data, mapping = aes(x = x, y = y)) +
        geom_col(width = 0.05) +
        xlim(0, max(x) + 1) +
        ylim(0, 1.1 / n) +
        ylab("f(x)") +
        theme_classic()

    # Cambiar la ruta en caso de usar.
    # ggsave(paste0(ruta, name),
    #    width = 5, height = 3,
    #    units = "in", device = "png", dpi = 500
    # )
}
```


Con este bloque de código llamamos a la función y creamos las gráficas $f_U(x)$.

```{r results = "hide"}  
ruta <- "C:/Users/gusta/Escritorio/"
df_graph(n = 5, ruta = ruta)
df_graph(n = 10, ruta = ruta)
df_graph(n = 30, ruta = ruta)
df_graph(n = 50, ruta = ruta)
```

Para la función de distribución acumulada (FDA) creamos la función **cdf_uniforme(x,n)**. Hacemos el cálculo mediante una variable auxiliar para la suma **prob** y un bucle sobre los posibles valores de $X$. De esta forma, acumulamos la probabilidad hasta $X=i$ mientras $x>i$. Retorna **NA** para $x=i$ por propósitos de visualización (genera la discontinuidad).

```{r}
cdf_uniforme <- function(x, n) {
    # Regresa la función acumulativa de la
    # distribución U(n).
    prob <- 0
    if (x %in% c(1:n)) {
        return(NA)
    } else if (x < min(c(1:n))) {
        return(0)
    }
    for (i in c(1:n)) {
        if (x > i) {
            prob <- prob + uniforme(i, n)
        }
    }
    return(prob)
}
```

Para la generación de gráficas hacemos lo análogo al caso anterior; esta vez generamos los números para $x$ como continuos con la función **seq()**, donde irán desde -3 a $n+3$ con pasos de 0.01. Los valores de $F(x)$ se generan con la función **sapply()** y se guardan en la variable **y**.


```{r}
cdf_graph <- function(n, ruta) {
    # Guarda la gráfica de la función acumulativa
    # como F(x)_U(n)_graph.tiff en la ruta
    # especificada.
    x <- seq(-3, n + 3, by = 0.001)
    y <- sapply(x, function(x_0) cdf_uniforme(x_0, n))
    name <- paste0("F(x)_U(", n, ")graph.png")

    ggplot(data.frame(x = x, y = y), aes(x, y)) +
        geom_line() +
        xlim(-3, max(x) + 1) +
        ylim(0, 1.1) +
        ylab("F(x)") +
        theme_classic()

    # Cambiar la ruta en caso de usar.
    # ggsave(paste0(ruta, name),
    #    width = 5, height = 3,
    #    units = "in", device = "png", dpi = 500
    # )
}
```

Con este bloque de código llamamos a la función y creamos las gráficas $F_U(x)$.

```{r results = "hide"}
ruta <- "C:/Users/gusta/Escritorio/"
cdf_graph(n = 5, ruta = ruta)
cdf_graph(n = 10, ruta = ruta)
cdf_graph(n = 30, ruta = ruta)
cdf_graph(n = 50, ruta = ruta)
```

### Inciso c)

Utilizamos la función **sample()** con un tamaño de muestra $n=10000$, con reemplazo y con una semilla especificada, realiza la simulación y la función **table()** devuelve una tabla de contingencia para cada valor de $x$ (de hecho, es por concidencia, puesto que al no tener específicados unos nombres la función **table** le asignará un número a cada elemento del array).

```{r}
n <- 10000
observaciones <- table(sample(x = c(1:10), size = n, replace = TRUE, set.seed(13)))
observaciones
```

Se puede calcular la media con $E(x)$, en este caso, aproximaremos $P(X=x) =$ Frecuencia de x / Total. Al operar con un objeto table, media será tipo table. Para guardar únicamente su valor hacemos **names(media) <- NULL**.

```{r}
media <- 0
for (i in c(1:10)) {
    media <- media + i * observaciones[i] / n
}
names(media) <- NULL
media
```

Lo mismo para aproximar $Var(X) = E(x^2) - E(x)^2$ .
```{r}
varianza <- 0
for (i in c(1:10)) {
    varianza <- varianza + i**2 * observaciones[i] / n
}
names(varianza) <- NULL
varianza <- varianza - media**2
varianza
```


Para usar ggplot() y graficar las frecuencias debemos convertir las observaciones en un data frame. Utilizamos la función rename de la librería dplyr para cambiar el nombre de las columnas a uno más entendible.

```{r}
library(ggplot2)
library(dplyr)

obs_dataframe <- data.frame(muestra = observaciones)
obs_dataframe <- obs_dataframe |>
    rename(X = muestra.Var1, Frecuencia = muestra.Freq)
obs_dataframe
```


Utilizamos la capa geom_col() para una grafica de columnas. También modificamos los ticks de la gráfica con scale_x_discrete() para visualizar mejor los valores.
```{r}
ggplot(data = obs_dataframe) +
    geom_col(mapping = aes(x = X, y = Frecuencia), fill = "blue") +
    scale_x_discrete(
        name = "x",
        limits = c(1:10)
    ) +
    scale_y_discrete(
        name = "Frecuencia",
        limits = seq(100, 1.2 * n, by = 100)
    ) +
    ylim(0, 0.12 * n) +
    theme_classic()

# Cambiar la ruta en caso de usar.
# ggsave("C:/Users/gusta/Escritorio/test.png",
#    width = 5, height = 3,
#    units = "in", device = "png", dpi = 500
# )
```
