---
Title: Problema 4
author: Gustavo Hernández Angeles
output: html_document
---

# Problema 4


### Inciso a)

Con la función sample podemos simular un número **n** de lanzamientos de una moneda equilibrada (y también no equilibrada). Si denotamos por éxito $x=1$ a que la moneda cae "águila", dejamos las probabilidades equilibradas y hacemos replace = TRUE, podemos hallar el número de águilas simplemente sumando los elementos del array resultante.

```{r}
n <- 10 # lanzamientos
tiradas <- sample(c(0, 1), size = n, replace = TRUE)
n_aguilas <- sum(tiradas)
sprintf("El número de aguilas en 10 tiradas es: %d", n_aguilas)
```

Hacemos 10,000 repeticiones de este experimento, guardando el número de águilas en cada experimento en el array **salida**. Lo hacemos una tabla de contingencia con la función **table()**. Para efectos de reproducibilidad se especifica la semilla con set.seed(13).

```{r}
n <- 10
repeticiones <- 10000
salida <- c()
set.seed(13)

for (i in c(1:repeticiones)) {
    tiradas <- sample(c(0, 1), size = n, replace = TRUE)
    n_aguilas <- sum(tiradas)
    salida <- append(salida, n_aguilas)
}
frecuencias <- table(salida)

# Sacamos el top 3 con ayuda de las funciones sort() con el argumento decreasing = T
# y eligiremos los primeros 3 elementos.
top3 <- frecuencias |>
    sort(decreasing = T)

top3[1:3]
```

Descubrí que **plot()** es más sencillo para estos casos, así que lo usaremos para realizar la gráfica de frecuencias y la de proporciones. Guardamos las imagenes con **png()**, asegurandonos de apagarlo después de cada plot con **dev.off()**.

```{r}
# Grafica de frecuencias.

png(
    filename = "C:/Users/Gus/Desktop/P4Afreq.png",
    units = "in",
    width = 5,
    height = 4,
    res = 300
)
plot(frecuencias,
    type = "h",
    xlab = "Número de águilas", ylab = "Frecuencia"
)
dev.off()

# Grafica de proporciones.

png(
    filename = "C:/Users/Gus/Desktop/P4Aprop.png",
    units = "in",
    width = 5,
    height = 4,
    res = 300
)
plot(frecuencias / repeticiones,
    type = "h",
    xlab = "Número de águilas", ylab = "Proporción"
)
dev.off()
```

Juntamos los datos de la función de masa de la distribución $B(10,0.5)$ y lo graficamos junto a la gráfica de proporciones.

```{r}
# Datos para B.
binomial <- dbinom(x = 0:10, size = 10, p = 0.5)

# Graficas superpuestas.

png(
    filename = "C:/Users/Gus/Desktop/P4B.png",
    units = "in",
    width = 5,
    height = 4,
    res = 300
)
plot(frecuencias / repeticiones,
    type = "h", xlab = "x", ylab = ""
)
points(0:10,
    binomial,
    col = "blue",
    type = "p", pch = 4
)
legend(
    x = "topleft",
    legend = c("% no. águilas", "B(10,0.5)"),
    fill = c("black", "blue", cex = 0.4),
    bty = "n"
)
dev.off()
```