---
title: Problema 6
---

### Inciso 2.

Primero declaramos los valores de k, y realizamos el cálculo de la varianza y la media para cada distribución con las formulas vistas en clase. 

```{r}
k <- c(1,2,3)

# Para Unif(a = -3, b = 3)
a <- -3
b <- 3
media_unif <- (a+b)/2
desv_unif <- ((a-b)**2 / 12)**0.5

p_unif <- punif(media_unif+k*desv_unif, min = a, max = b) - punif(media_unif-k*desv_unif, min = a, max = b)



# Para Normal(0,1)
media_nor <- 0
desv_nor <- 1

p_nor <- pnorm(media_nor + k*desv_nor) - pnorm(media_nor - k*desv_nor)



# Para Exponencial(2), theta = 2
theta <- 2
media_exp <- theta
desv_exp <- (theta**2)**0.5

p_exp <- pexp(media_exp + k*desv_exp, rate = 1/theta) -
  pexp(media_exp - k*desv_exp, rate = 1/theta) # En R el parametro es 1/theta




# Para Gamma(a = 2, b = 1)
a <- 2
b <- 1
media_gamma_1 <- a*b
desv_gamma_1 <- (a*b**2)**0.5

p_gamma_1 <- pgamma(media_gamma_1 + k* desv_gamma_1, shape = a, scale = b) -
  pgamma(media_gamma_1 - k*desv_gamma_1, shape = a, scale = b)




# Para Gamma(a = 3, b = 1)
a <- 3
b <- 1
media_gamma_2 <- a*b
desv_gamma_2 <- (a*b**2)**0.5

p_gamma_2 <- pgamma(media_gamma_2 + k* desv_gamma_2, shape = a, scale = b) -
  pgamma(media_gamma_2 - k*desv_gamma_2, shape = a, scale = b)



# Para Beta(a = 2, b= 2)
a <- 2
b <- 2
media_beta <- a/(a+b)
desv_beta <- ( (a*b)/( (a+b)**2 *(a+b+1) ) )**0.5

p_beta <- pbeta(media_beta + k*desv_beta, shape1 = a, shape2 = b) -
  pbeta(media_beta - k*desv_beta, shape1 = a, shape2 = b)



# Para Weibull(a=4,b=1)
a <- 4
b <- 1
media_we <- a**(-1/b) * gamma(1/b + 1)
desv_we <- (a**(-2/b) * (gamma(2/b + 1) - gamma(1/b + 1)**2))**0.5

p_weibull <- pweibull(media_we + k*desv_we, shape = b, scale = 1/a)


#Para Lognormal(mu=3, sigma = 2)
mu <- 3
sigma <- 2
media_log <- exp(mu + sigma**2 / 2)
desv_log <- (exp(2*mu + sigma**2)*(exp(sigma**2)-1))**0.5
p_log <- plnorm(media_log + k*desv_log, meanlog = mu, sdlog = sigma) -
  plnorm(media_log - k*desv_log, meanlog = mu, sdlog = sigma)

```

Guardamos toda la información dentro de un data.frame para visualizar mejor los resultados

```{r}
intervalos <- c(1,2,3)

tabla <- data.frame(k = intervalos,
                    "Unif(-3,3)" = p_unif,
                    "Normal(0,1)" = p_nor,
                    "Exp(2)" = p_exp,
                    "Gamma(2,1)" = p_gamma_1,
                    "Gamma(3,1)" = p_gamma_2,
                    "Beta(2,2)" = p_beta,
                    "Weibull(4,1)" = p_weibull,
                    "Lognormal(3,2)" = p_log)
```

### Inciso 2

Generamos $n$ datos para cada distribución con la función para generar datos correspondientes a una distribución implementada en R.

```{r}
n <- 1000

sacar_proporciones <- function(datos, k){
  mu <- mean(datos)
  s <- sd(datos)
  n_datos_dentro <- length(datos[datos > mu - k*s & datos < mu + k*s])
  proporcion <- n_datos_dentro / length(datos)
  return(proporcion)
}

# Para Unif(a = -3, b = 3)
a <- -3
b <- 3
d1 <- runif(n,a,b)
prop1 <- sapply(k, function(n) sacar_proporciones(d1,n))


# Para Normal(0,1)
media_nor <- 0
desv_nor <- 1
d2 <- rnorm(n)
prop2 <- sapply(k, function(n) sacar_proporciones(d2,n))




# Para Exponencial(2), theta = 2
theta <- 2
d3 <- rexp(n, 1/theta)
prop3 <- sapply(k, function(n) sacar_proporciones(d2,n))




# Para Gamma(a = 2, b = 1)
a <- 2
b <- 1
d4 <- rgamma(n, shape = a, scale = b)
prop4 <- sapply(k, function(n) sacar_proporciones(d4,n))





# Para Gamma(a = 3, b = 1)
a <- 3
b <- 1
d5 <- rgamma(n, shape = a, scale = b)
prop5 <- sapply(k, function(n) sacar_proporciones(d5,n))





# Para Beta(a = 2, b= 2)
a <- 2
b <- 2
d6 <- rbeta(n, shape1 = a, shape2 = b)
prop6 <- sapply(k, function(n) sacar_proporciones(d6,n))



# Para Weibull(a=4,b=1)
a <- 4
b <- 1
d7 <- rweibull(n, shape = b, scale = 1/a)
prop7 <- sapply(k, function(n) sacar_proporciones(d7,n))


#Para Lognormal(mu=3, sigma = 2)
mu <- 3
sigma <- 2
d8 <- rlnorm(n, meanlog = mu, sdlog = sigma)
prop8 <- sapply(k, function(n) sacar_proporciones(d8,n))
```


Para visualizar la tabla, lo haremos mediante un dataframe, similar al inciso anterior.

```{r}
tabla2 <- data.frame(k = intervalos,
                    "Unif(-3,3)" = prop1,
                    "Normal(0,1)" = prop2,
                    "Exp(2)" = prop3,
                    "Gamma(2,1)" = prop4,
                    "Gamma(3,1)" = prop5,
                    "Beta(2,2)" = prop6,
                    "Weibull(4,1)" = prop7,
                    "Lognormal(3,2)" = prop8)
```



