---
Title: Problema 5
author: Gustavo Hernández Angeles
output: html_document
---

Primero guardemos los datos sobre los diametros de agave.

```{r}
d_agave <- c(23.37, 21.87, 24.41, 21.27, 23.33, 15.20, 24.21, 27.52, 15.48, 27.19,
             25.05, 20.40, 21.05, 28.83, 22.90, 18.00, 17.55, 25.92, 23.64, 28.96,
             23.02, 17.32, 30.74, 26.73, 17.22, 22.81, 20.78, 23.17, 21.60, 22.37)
agave <- data.frame(diametro = d_agave)
```

### Inciso a) 

Escribimos una función que calcule la función de distribución empírica para un conjunto de datos $D$ en un punto dado $x$. 

```{r}
funcion_empirica <- function(x, D){
  n <- length(D)
  sumatoria <- sum(D <= x) # Sumamos 1 si X_i <= x, 0 de otra forma.
  
  return(sumatoria/n)
}
```

Ahora, para graficar la función de distribución empírica, realizamos una función que la grafique:

```{r}
graficar_fd <- function(D){
  # Toma como entrada una lista de los datos. Devuelve el plot.
  x = seq(from = min(D)-1, to = max(D)+1, by = 0.01)
  y = sapply(x, FUN = function(n) funcion_empirica(n, D))
  datos <- data.frame(x = x, y = y)
  
  # Necesitamos estas columnas por el tipo de plot para generar
  # las discontinuidades.
  datos$xend <- c(datos$x[2:nrow(datos)], NA)
  datos$yend <- datos$y
  library(ggplot2)
  library(latex2exp)
  p <- ggplot(datos) +
    geom_segment(aes(x = x, y = y,
                 xend = xend, yend = yend), color = "black") +
    labs(x = "x", y = TeX(r'($\hat{F}(x)$)', bold = TRUE, italic = TRUE)) +
    theme(axis.title = element_text(face = "bold"),
          axis.title.y = element_text( vjust = 0.5),
          panel.background = element_blank(),
          panel.border = element_rect(colour="black",fill = NA, size = 1))
  return(p)
}
```

Ejecutamos la función.

```{r}
grafica_fd <- graficar_fd(d_agave)
ggsave("problema5_a.png", plot = grafica_fd, width = 4, height = 4, dpi = 300)
```



### Inciso b)


Ahora realizamos la función para una gráfica Q-Q normal dado un conjunto de datos cualquiera.

```{r}
qqnormalplot <- function(D){
  library(ggplot2)
  # El input de la función debe ser un dataframe de una sola columna
  # que contiene a la muestra.
  # La función devuelve el plot para ser almacenado en una variable.
  
  # Obtenemos la media y la desviación estándar muestral.
  media_muestral <- mean(D[,1])
  desv_muestral <- sd(D[,1])
  
  # Datos para la graficación
  D[,1] <- sort(D[,1])
  D$p_i <- c(1:length(D[,1])) / (length(D[,1])+1)
  D$qnorm <- qnorm(D$p_i)
  D$teorico <- desv_muestral*D$qnorm + media_muestral

  p <- ggplot(D) +
    # Muestra
    geom_line(aes(x = qnorm, y = D[,1]), color = "black") +
    geom_point(aes( x = qnorm, y = D[,1]), color = "black", shape = 1) +
    # Normal
    geom_line(aes(x = qnorm, y = teorico), color = "red", linetype = "dashed") +
    # Parámetros de visualización
    labs(title = "Gráfica Q-Q Normal", x = "Cuantil teórico", y = "Observaciones") +
    theme(panel.background = element_blank(),
          panel.border = element_rect(colour="black",fill = NA, size = 1),
          plot.title = element_text(hjust = 0.5))
  
  return(p)
}
```


```{r}
p <- qqnormalplot(agave)
ggsave("qqnormal.png", plot = p, height = 4, width = 4, dpi = 300)
```

### Inciso c)

Reescribiremos las funciones graficar_fd y qqnormalplot para que también acepten un argumento llamado "banda" que será un número entre 0 y 1, representando el valor 1-$\alpha$.  
Por default "banda" tendrá el valor NULL.  

Para graficar_fd:

```{r}
graficar_fd <- function(D, banda = NULL){
  # Toma como entrada una lista de los datos. Devuelve el plot.
  x = seq(from = min(D)-1, to = max(D)+1, by = 0.01)
  y = sapply(x, FUN = function(n) funcion_empirica(n, D))
  datos <- data.frame(x = x, y = y)
  
  # Necesitamos estas columnas por el tipo de plot para generar
  # las discontinuidades.
  datos$xend <- c(datos$x[2:nrow(datos)], NA)
  datos$yend <- datos$y
  library(ggplot2)
  library(latex2exp)
  p <- ggplot(datos) +
    geom_segment(aes(x = x, y = y,
                 xend = xend, yend = yend), color = "black") +
    labs(x = "x", y = TeX(r'($\hat{F}(x)$)', bold = TRUE, italic = TRUE)) +
    theme(axis.title = element_text(face = "bold"),
          axis.title.y = element_text(vjust = 0.5),
          panel.background = element_blank(),
          panel.border = element_rect(colour="black",fill = NA, size = 1))
  
  if (!is.null(banda)){
    alpha <- round(1 - banda,2)
    n <- length(D)
    if (alpha == 0.10){cc <- 1}
    if (alpha == 0.05){cc <- 2}
    if (alpha == 0.01){cc <- 3}
    
    # Tabla del valor c para la distribución normal
    valores_c <- c(0.819, 0.895, 1.035)
    cc <- valores_c[cc]
    k <- sqrt(n) - 0.01 + 0.85/sqrt(n)
    
    # Valor crítico D
    d_n <- cc/k

    # Para la banda superior. d_n se suma hasta que topa con el valor 1. +
    y_bandasuperior <- y + d_n
    y_bandasuperior[y_bandasuperior > 1] <- 1
    y_bandasuperior <- y_bandasuperior[!is.na(y_bandasuperior)]
    
    # Para la banda inferior. d_n se suma a partir de que F(x) > d_n.
    y_bandainferior <- y - d_n
    y_bandainferior[y_bandainferior < 0 ] <- 0
    y_bandainferior <- y_bandainferior[!is.na(y_bandainferior)]
    
    x_bandas <- x[which(!is.na(y))]
    
    datos_bandas <- data.frame(x_bandas = x_bandas, y_bandainferior = y_bandainferior, y_bandasuperior = y_bandasuperior)
    
    # Agregamos las bandas al grafico mediante geom_line.
    p <- p + geom_line(data = datos_bandas, aes(x = x_bandas, y = y_bandasuperior), color = "blue", linewidth = 0.2) +
      geom_line(data = datos_bandas, aes(x = x_bandas, y = y_bandainferior), color = "blue", linewidth = 0.2) +
      geom_ribbon(data = datos_bandas, aes(x = x_bandas, ymin = y_bandainferior, ymax = y_bandasuperior), alpha = 0.1)
  }
  return(p)
}
```


Probamos con $1-alpha = 0.95$

```{r}
grafica_fd <- graficar_fd(d_agave, banda = 0.95)
ggsave("problema5_c_1.png", plot = grafica_fd, width = 4, height = 4, dpi = 300)
```


Ahora reescribimos qqnormalplot, de igual forma agregando el parámetro "banda"
que tendrá el valor de NULL por default y representa el valor $1-\alpha$:

```{r}
qqnormalplot <- function(D, banda = NULL){
  library(ggplot2)
  library(latex2exp)
  # El input de la función debe ser un dataframe de una sola columna
  # que contiene a la muestra.
  # La función devuelve el plot para ser almacenado en una variable.
  
  # Obtenemos la media y la desviación estándar muestral.
  media_muestral <- mean(D[,1])
  desv_muestral <- sd(D[,1])
  
  # Datos para la graficación
  D[,1] <- sort(D[,1])
  D$p_i <- c(1:length(D[,1])) / (length(D[,1])+1)
  D$z_i <- qnorm(D$p_i)
  D$teorico <- desv_muestral*D$z_i + media_muestral

  p <- ggplot(D) +
    # Muestra
    geom_line(aes(x = z_i, y = D[,1]), color = "black") +
    geom_point(aes( x = z_i, y = D[,1]), color = "black", shape = 1) +
    # Normal
    geom_line(aes(x = z_i, y = teorico), color = "red", linetype = "dashed") +
    # Parámetros de visualización
    labs(title = TeX(paste0(r"(Gráfica Q-Q Normal con $1-\alpha =$)",banda)), x = "Cuantil teórico", y = "Observaciones") +
    theme(panel.background = element_blank(),
          panel.border = element_rect(colour="black",fill = NA, linewidth = 1),
          plot.title = element_text(hjust = 0.5))
  
  if (!is.null(banda)){
    alfa <- 1 - banda
    e_0 <- sqrt(log(2/alfa)/(length(D[,1]) * 2))
    
    D$fempirico <- sapply(D[,1], FUN = function(x) funcion_empirica(x, D[,1]))
    
    # Bandas de confianza de la funcion empirica
    L <- D$fempirico - e_0
    L[L < 0] <- 0
    
    U <- D$fempirico + e_0
    U[U > 1] <- 1
    
    # Bandas de confianza en el qqplot
    D$bandainferior <- qnorm(L)
    D$bandasuperior <- qnorm(U)
    
    D$bandainferior <- desv_muestral * D$bandainferior + media_muestral
    D$bandasuperior <- desv_muestral * D$bandasuperior + media_muestral
    
    p <- p +
      geom_line(data = D, mapping = aes(x = z_i, y = bandasuperior), color = "blue", linetype = "dashed") +
      geom_line(data = D, mapping = aes(x = z_i, y = bandainferior), color = "blue", linetype = "dashed")
    
  }
  
  
  return(p)
}
```

Probamos con $1-\alpha = 0.5$:

```{r}
p <- qqnormalplot(agave, 0.99)
ggsave("qqnormal_bandas99.png", plot = p, height = 4, width = 4, dpi = 300)

p <- qqnormalplot(agave, 0.90)
ggsave("qqnormal_bandas90.png", plot = p, height = 4, width = 4, dpi = 300)

p <- qqnormalplot(agave, 0.95)
ggsave("qqnormal_bandas95.png", plot = p, height = 4, width = 4, dpi = 300)

```






