---
Title: Problema 5
author: Gustavo Hernández Angeles
output: html_document
---

Este problema se debe hacer algo muy similar al problema 4. Solo haremos un pequeño cambio en la condición de paro en los experimentos; iniciaremos una variable contador llamada "r_contador" que contará la cantidad de éxitos obtenidos en los experimentos. Esta variable dependerá del argumento de la función "r" que serán el número de éxitos que se obtendrá en cada experimento. La condición dentro del while ahora será mientras r_contador < r.

```{r}
lanzamiento_hasta_r_exitos <- function(p, N, r) {
    # Definimos a nuestro espacio muestral (0 y 1) donde nuestro
    # éxito será águila, con un valor de 1.
    espacio <- c(0, 1)
    aguila <- 1

    # Inicializamos el vector que guardará los números de lanzamientos
    # hasta obtener un águila en cada uno de los N experimentos
    output <- c()

    # Ciclo for que realizará los N experimentos
    for (i in c(1:N)) {
        # Inicializamos la variable "valor" que guardará el resultado de un
        # lanzamiento de moneda. Iniciamos con NULL para que entre al ciclo.
        # También se inicia el contador de intentos hasta obtener las r águilas.
        valor <- NULL
        contador <- 0
        
        # Inicializamos contador de águilas
        r_contador <- 0
        
        # Realizamos el lanzamiento de una moneda hasta que el resultado sea
        # águila e iremos contando el número de lanzamientos hasta que esto suceda.
        while (r_contador < r) {
            valor <- sample(espacio, 1, prob = c(1 - p, p))
            contador <- contador + 1
            
            # Sumamos a nuestro contador de éxitos si el resultado fue águila.
            if (valor == aguila) r_contador <- r_contador + 1
        }

        # Guardamos el valor del contador en el vector de salida (output).
        output <- append(output, contador)

        # Imprime el progreso por cada mil iteraciones.
        if (i %% 1000 == 0) message(sprintf("%.2f %%...", i / N * 100))
    }

    # Nos interesan la tabla de frecuencias normalizada
    # de los resultados. Así

    output <- table(output) / N
    return(output)
}
```


Realizamos las simulaciones con los parámetros correspondientes.

```{r}
N <- 10^6

# Para p = 0.2, r = 2
p <- 0.2
r <- 2
p5_1 <- lanzamiento_hasta_r_exitos(p, N, r)


# Para p = 0.1, r = 7
p <- 0.1
r <- 7
p5_2 <- lanzamiento_hasta_r_exitos(p, N, r)

```

Para las gráficas utilizaremos una función similar al problema anterior, adaptandola a la distribución no binomial correspondiente a cada simulación.

```{r}
p5_graficas <- function(tabla_frecuencia,
                        p,
                        r,
                        nombre_grafica,
                        N, # Introducimos N como un texto para la leyenda.
                        ticks_x, # Indica final y separación entre xticks
                        ancho=4, alto=4, # En pulgadas, dimensiones de grafica
                        dist_con_linea = FALSE, # TRUE si se grafica la dist como linea,
                        limite_x = NULL
                        ){
  
  png(
    filename = nombre_grafica,
    units = "in",
    width = ancho,
    height = alto,
    res = 1000
  )
  
  # Graficamos las frecuencias normalizadas con la variable tabla_frecuencia,
  # que es el output de la función lanzamiento_hasta_aguila.
  # Aquí también delimitamos el plot (por motivos de visualización) con xlim.
  # xaxt = "n" quita los ticks por default, que se comportaban de forma errática
  # con conjuntos de datos grandes.
  plot(tabla_frecuencia,
      xlab = paste("Intentos hasta",r,"éxitos"), ylab = "Frecuencias normalizadas",
      col = "blue", xaxt = "n", xlim = if (is.null(limite_x)) NULL else c(0,limite_x)
  )
  
  # Si el argumento dist_con_linea es TRUE, se grafica a la distribución
  # geometrica como una línea continua, en lugar de barra.
  tipo <- if (dist_con_linea) "l" else "h"
  
  # Se grafica la función de masa de la distribución geométrica correspondiente.
  # Se grafica del 0 hasta el valor máximo obtenido en los experimentos, se 
  # desplaza un poco su posición x para motivos de visualización.
  lines(y = dnbinom(0:max(as.integer(names(tabla_frecuencia))),size = r, prob = p),
    x = c(r:(max(as.integer(names(tabla_frecuencia)))+r))+0.4,
    type = tipo,
    col = "#000000", lty = 1
  )
  
  # Si se especifican los ticks en x, se muestran
  if (!is.null(ticks_x)) axis(side = 1, at = seq(from = 0,
                                                 to = ticks_x[1],
                                                 by = ticks_x[2]))
  
  # Añadimos leyendas que indican cada gráfica.
  legend(x = "topright", legend = c(paste("Simulación: N =",N),paste("NB( p =",p,", r =",r,")")),
         bty = "n", lty = c(1,1), col = c("blue","black"), cex = 0.7)
  
  dev.off()
}
```


Se realizan las gráficas llamando a la función para generarlas, para cada caso requerido con $N=10^6$:

```{r}


# Para p = 0.2, r = 2
p <- 0.2
r <- 2
p5_graficas(p5_1,p,r,"p5_1.png",N = "10^6",
            ticks_x = c(70,10), limite_x = 40)


# Para p = 0.1, r = 7
p <- 0.1
r <- 7
p5_graficas(p5_2,p,r,"p5_2.png",N = "10^6",
            ticks_x = c(250,50), limite_x = 200, dist_con_linea = TRUE)


```


