---
title: "Ejercicio204"
output: html_notebook
---

Primero recrearemos la tabla en R con un dataframe

```{r}
interv <- c(1:10)
de <- c(28.70,32.65, 36.60, 40.55, 44.50, 48.45, 52.40, 56.35, 60.30, 64.25)
hasta <- c(32.65, 36.60, 40.55, 44.50, 48.45, 52.40, 56.35, 60.30, 64.25, 68.20)
frecuencia <- c(5,6,11,17,19,19,7,2,3,1)
frec_relativa <- c(5.56, 6.67, 12.22, 18.89, 21.11, 21.11, 7.78, 2.22, 3.33, 1.11)

tabla <- data.frame(interv = interv, de = de, hasta = hasta, frecuencia = frecuencia, frec_relativa = frec_relativa)
```

### Inciso a) 
Para trazar el histograma utilizaremos geom_col(), dados la tabla de frecuencia.
Crearé una columna extra que sea el punto medio de las columnas "de" y "hasta", con propositos de visualizacion

```{r}
library(ggplot2)

tabla$punto_medio <- (tabla$de + tabla$hasta)/2


ggplot(datos = tabla) + 
  # Por alguna razón, ocurre un error si intento usar la columna punto_medio que creé x.x
  geom_col(aes(x = (de + hasta)/2, y = frecuencia), color = "black") +
  labs(x = "Intervalos", y = "Frecuencia", title = "Histograma de los intervalos")
```

### Inciso b)

Calcula la probabilidad de cada intervalo de clase de la tabla de frecuencias, asumiendo que las resistencias siguen una distribucion normal con media 45.47 y varianza 58.19.
Para esto, utilizaremos pnorm() en las columnas "de" y "hasta".  
Los valores los guardaremos en el mismo dataframe.

```{r}
tabla$prob <- pnorm(hasta, mean = 45.47, sd = 58.19**0.5) - pnorm(de, mean = 45.47, sd = 58.19**0.5)
```

### Inciso c)

Para realizar la comparación entre ambos datos, realizaremos 

```{r}

ggplot(tabla, aes(x = punto_medio)) +
  geom_col(aes(y = prob)) +
  geom_col(aes(y = frec_relativa/100))
```




