---
Title: Problema 3
author: Gustavo Hernández Angeles
output: html_document
---

### Inciso a)

Definimos las constantes de nuestro problema

```{r}
p <- 0.1
A <- c(5, 10, 20, 50, 100, 500)
```

Haremos una función que haga la gráfica de la distribución Binomial junto a la de una función de densidad de una distribución normal, cuyos parámetros (de ambas gráficas) dependerán de $n$ y $p$.

```{r}
library(ggplot2)

binom_y_normal_f <- function(n, p){
  media <- n*p
  desv <- (n*p*(1-p))**0.5
  
  # Valores para la función de masa para la binomial
  x_binom <- c(0:n)
  y_binom <- dbinom(x_binom, size = n, prob = p)
  

  # Para la normal, siguiendo el teorema TML

  x_normal <- seq(from = -1.1*n, to = 1.1*n, by = 0.1)
  y_normal <- dnorm(x_normal, mean = media, sd = desv)
  
  # Hacemos la gráfica con ggplo2, para esto, necesitamos tener nuestros
  # datos como un dataframe
  data_binomial <- data.frame(x = x_binom,
                              y = y_binom,
                              func = "Binomial")
  data_normal <- data.frame(x = x_normal,
                            y = y_normal,
                            func = "Normal")
  
  colores <- c("Binomial" = "black", "Normal" = "red")
  ggplot() +
    geom_col(data = data_binomial, mapping = aes(x = x, y = y, color = func)) +
    geom_line(data = data_normal, mapping = aes(x=x, y = y, color = func), lwd = 1) +
    xlim(media - desv*3, media + 3*desv) +
    scale_color_manual(values = colores) +
    labs(color = "Distribución", x = "x", y = "f(x)") +
    theme(legend.position = "bottom")
  
  ggsave(paste0("p3f_n",n,"_p",p,".png"), device = "png", width = 4, height = 4, units = "in", dpi = 400)
  
  
}
```


Utilizamos la función lapply para ejecutar la función para cada elemento de A:

```{r}
lapply(A, FUN = function(m) binom_y_normal_f(n = m, p = p))
```

### Inciso b)

Ahora, haremos la función análoga a `binom_y_normal_f` para que grafique ahora la función de distribución para las distribuciones normal y binomial. Para esto necesitamos también la función de distribución de la binomial.

```{r}
library(ggplot2)

binom_y_normal_F <- function(n,p){
  media <- n*p
  desv <- (n*p*(1-p))**0.5
  
  # Valores para la función de masa para la binomial
  x_binom <- c(as.integer(media - 5*desv):as.integer(media + 5*desv))
  y_binom <- pbinom(x_binom, size = n, prob = p)
  

  # Para la normal, siguiendo el teorema TML

  x_normal <- seq(from = as.integer(media - 4*desv), to = as.integer(media + 4*desv), by = 0.1)
  y_normal <- pnorm(x_normal, mean = media, sd = desv)
  
  # Hacemos la gráfica con ggplo2, de igual forma los hacemos dataframes para
  # no batallar.
  data_binomial <- data.frame(x = x_binom,
                              y = y_binom,
                              func = "Binomial")
  data_normal <- data.frame(x = x_normal,
                            y = y_normal,
                            func = "Normal")
  
  colors <- c("Normal" = "red", "Binomial" = "black")
  ggplot() +
    geom_step(data = data_binomial, mapping = aes(x = x, y = y, color = "Binomial"), direction = "hv") +
    geom_line(data = data_normal, mapping = aes(x = x, y = y, color = "Normal")) +
    labs(x = "x", y = "F(x)", color = "Distribución") +
    xlim(media - 3*desv, media + 3*desv) +
    scale_color_manual(values = colors) +
    theme(legend.position = "bottom")
  ggsave(paste0("p3Ff_n",n,"_p",p,".png"), device = "png", width = 4, height = 4, units = "in", dpi = 400)
}
```

Y la ejecutamos a través de todos los elementos de A con la función lapply:

```{r}
lapply(A, FUN = function(m) binom_y_normal_F(n = m,p = p))
```


### Inciso c)

Hagamos lo mismo cambiando $p$ pero fijando $n = 500$.

```{r}
binom_y_normal_f(n = 500, p = 0.5)
binom_y_normal_F(n = 500, p = 0.5)
binom_y_normal_f(n = 500, p = 0.9)
binom_y_normal_F(n = 500, p = 0.9)
```



