---
Title: Problema 5
author: Gustavo Hernández Angeles
output: html_document
---

Primero simularemos trayectorias de un proceso de Poisson con $\lambda= 2$ sobre el intervalo $[0,10]$. Para esto creamos la siguiente función.

```{r}
# La función dependerá únicamente del parámetro lambda y del valor superior del
# intervalo donde se evaluará. Opcionalmente, se pone el número de subintervalos.

simulacion_poisson <- function(lambda, fin_de_intervalo, n_intervalos = 1000){
  
  # Definimos los subintervalos.
  inferior <- seq(from = 0, to = fin_de_intervalo, length.out = n_intervalos+1)
  inferior <- inferior[-length(inferior)] # Quitamos el fin de intervalo.
  dt <- inferior[2]-inferior[1]
  superior <- inferior + dt
  
  # Debido a que despreciamos la probabilidad de que dos o más sucesos ocurran
  # en un intervalo dt suficientemente pequeño, evaluaremos únicamente la probab
  # ilidad de que ocurra un evento en el intervalito de tiempo (bernoulli).
  
  # Guardaremos los éxitos hasta el tiempo t, 
  exitos_hasta_t <- c()
  exitos <- 0
  
  # y si hubo un éxito en t.
  exito_en_t <- c()
  
  # Definimos la probabilidad como en la pista.
  p_exito <- lambda*dt + 10^(-6)
  
  for (i in 1:n_intervalos){
    valor <- sample(x = 0:1, size = 1, prob = c(1-p_exito,p_exito))
    exitos <- exitos + valor
    exitos_hasta_t <- append(exitos_hasta_t,exitos)
    exito_en_t <- append(exito_en_t, valor)
  }
  
  # Para graficar, retornaremos un dataframe con t y si hubo un éxito ahí.
  return(data.frame(t = inferior, exitos = exitos_hasta_t, exito = exito_en_t))
}
```

### Graficar 3 trayectorias con $\lambda = 2$ en el intervalo [0,10]

Realizamos 3 trayectorias y establecemos los parámetros para la simulación:

```{r}
lambda <- 2
fin_de_intervalo <- 10

# Realizamos las 3 simulaciones y le añadimos la etiqueta del número de simulación
# en cada una mediante el atributo sim.
p9_1 <- lapply(1:3, function(n) data.frame(simulacion_poisson(lambda,fin_de_intervalo), sim = n))

library(plyr) # Para poder añadir registros de distintos dataframes.
p9_1 <- ldply(p9_1,data.frame)

# Para las gráficas en función del número de simulación.
p9_1$sim <- factor(p9_1$sim)
```

Los graficamos mediante geom_step() del paquete ggplot2.

```{r}
# Realizamos las graficas con ggplot
library(ggplot2)
ggplot(data = p9_1, mapping = aes(x = t, y = exitos, colour = sim)) +
  geom_step() +
  labs(title = "Trayectorias de procesos de Poisson",
       colour = "Simulación", x = "Tiempo (t)", y = "N(t)") +
  theme(legend.position = "bottom", plot.title = element_text(hjust = 0.5))
```

Y finalmente, guardamos la gráfica con la función ggsave():
```{r}
ggsave("p9_1.png", device = "png", width = 4,height = 4, units = "in", dpi = 400)
```


### 10^4 simulaciones del proceso de Poisson con $\lambda = 1/2$ en [0,1]

Utilizamos un bloque de código idéntico al proceso anterior para realizar las simulaciones.

```{r}
lambda <- 1/2
fin_de_intervalo <- 1

k <- 10^4
# Realizamos las k simulaciones y le añadimos la etiqueta del número de simulación
# en cada una mediante el atributo sim. 
p9_2 <- lapply(1:k, function(n) data.frame(simulacion_poisson(lambda,fin_de_intervalo), sim = n))

library(plyr) # Para poder añadir registros de distintos dataframes.
p9_2 <- ldply(p9_2,data.frame)

```

El resultado de las simulaciones nos devuelve un dataframe donde encontramos el número de simulación, el tiempo, la cantidad de éxitos en tal tiempo, y la cantidad de éxitos acumulados por simulación desde t=0.
Para poder realizar el histograma debemos hallar el número de éxitos en total que hubo en cada simulación, por lo que transformaremos los resultados de la función simulacion_poisson para que muestre únicamente el número de simulación y la cantidad de éxitos en total que hubo en dicha simulación.


```{r}
library(dplyr) # Para usar la función group_by

p9_2 <- p9_2 %>% 
  dplyr::group_by(sim) # Agrupamos por simulación

# Sumamos los éxitos por simulación
resultado_simulacion <- summarise(p9_2,maximo = sum(exito))


# Hacemos una tabla de frecuencias con table() y normalizamos
resultado_simulacion <- table(resultado_simulacion["maximo"])
resultado_simulacion <- resultado_simulacion/sum(resultado_simulacion)

# Guardamos los datos en un dataframe especificando su valor correspondiente de 
# x, y la fuente de los datos (la simulación) N(1)
resultado_simulacion <- data.frame(x = 0:(length(resultado_simulacion)-1),
                        p = as.numeric(resultado_simulacion), fuente = "N(1)")
```

Evaluamos ahora la distribución de poisson correspondiente, en este caso se utiliza $\lambda = 1/2$ sobre el intervalo $[0,t]$ con $t = 1$. Por lo que la distribución de Poisson a utilizar es Poisson$(\lambda \cdot t)=$ Poisson$(1/2)$.

```{r}
# Calculamos la distribución de Poisson correspondiente Poisson(lambda*t)
# donde lambda = 1/2 y t = 1.

lambda = 1/2
t = 1

dist_pois <- dpois(0:(nrow(resultado_simulacion)-1),lambda*t) # Hasta donde llegó la simulacion
dist_pois <- data.frame(x = 0:(nrow(resultado_simulacion)-1),
                        p = dist_pois, fuente = "Poisson(1/2)")
```

Finalmente, unimos los dos dataframes en uno solo para proceder con la graficación.

```{r}
# Unimos los dos dataframes en uno, de nuevo, con la función ldply()
datos <- ldply(list(resultado_simulacion,dist_pois),data.frame)


ggplot(datos) +
  geom_col(aes(x=x,y = p, fill = fuente), position = "dodge", width = 0.3) +
  labs(colour = "Simulación", 
       x = "x", y = "Frecuencia normalizada") +
  theme(legend.position = "bottom", plot.title = element_text(hjust = 0.5),
        legend.title = element_blank())
```

Guardamos la figura.

```{r}
ggsave("p9_2.png", device = "png", width = 4,height = 4, units = "in", dpi = 400)
```



