---
title: "CodigoR"
author: "Edgar J"
date: "15/10/2020"
output:
  html_document:
    df_print: paged
  pdf_document: default
  word_document: default
---

```{r setup, include=FALSE}
knitr::opts_chunk$set(echo = TRUE, out.width = '80%', collapse = TRUE)
```

## R Markdown


```{r cars}
summary(cars)
```

Es posible insertar valores de objetos de R en el texto.

```{r}
x = 5  # radio de un círculo
```

Para un círculo con radio `r x`,
Su area es `r pi * x^2`.

## Insertando gráficas

Se pueden insertar gráficas, por ejemplo:

```{r pressure, echo=FALSE}
plot(pressure)
```

Con `echo = FALSE` se evita mostrar el código que genero el gráfico.

Loas gráficos se muestran, generalmente, inmediatamente después del código que lo genera.
```{r}
plot(cars, pch = 18)
```

```{r, fig.show='hold', out.width='50%',fig.cap='Graficas al lado'}
par(mar = c(4, 4, .2, .1))
plot(cars, pch = 19)
plot(pressure, pch = 17)
```

## Tablas

Las tablas dependen de una llamada externa

```{r tables-mtcars}
knitr::kable(iris[1:5, ], caption = 'Titulo de la tabla iris')
```



