---
title: "CombinacionLenguajes"
author: "Edgar J"
date: "15/10/2020"
output: pdf_document
---

```{r setup, include=FALSE}
knitr::opts_chunk$set(echo = TRUE)
```

---
title: "Elementos de código Python en  R Markdown"
date: 2020-10-16
---

## Un elemento de código de R

```{r}
library(reticulate)
x = 42
print(x)
```

## Modificar un valor de una variable

En el siguiente elemento, el valor de  `x` en el lado derecho
es `r x`, que fue definido .

```{r}
x = x + 12
print(x)
```

## Un elemento de código python

Probando una ejecución sencilla 

```{python}
x = 42 * 2
print(x) 
```

El valor de `x` en la sesión de Python es `r py$x`.
No es la misma `x` que la sessión de R.

## Modificar una variable de Python

```{python}
x = x + 18 
print(x)
```

Obtengamos el valor de  `x` de la sesión de Python otra vez a través de R:

```{r}
py$x
```

Asignemos un valor a una variable de Python a través de R :

```{r}
py$y = 1:5
```

Obtengamos el valor de  `y` en la sesión de Python:

```{python}
print(y)
```
